【裁判字號】    97,裁,512
【裁判日期】    970118
【裁判案由】    建築法
【裁判全文】
最  高  行  政  法  院  裁  定
                                     97年度裁字第00512號
上  訴  人  甲○○
                          送達代收人  乙○○
被 上訴 人  臺北市政府都市發展局
代  表  人  許志堅
上列當事人間建築法事件，上訴人對於中華民國96年6月14日臺
北高等行政法院95年度訴字第3818號判決，提起上訴，本院裁定
如下：
    主  文
上訴駁回。
上訴審訴訟費用由上訴人負擔。
    理  由
一、按對於高等行政法院判決之上訴，非以其違背法令為理由，
    不得為之，行政訴訟法第242條定有明文。依同法第243條第
    1項規定，判決不適用法規或適用不當者，為違背法令；而
    判決有同條第2項所列各款情形之一者，為當然違背法令。
    是當事人對於高等行政法院判決上訴，如依行政訴訟法第24
    3條第1項規定，以高等行政法院判決有不適用法規或適用不
    當為理由時，其上訴狀或理由書應有具體之指摘，並揭示該
    法規之條項或其內容；若係成文法以外之法則，應揭示該法
    則之旨趣；倘為司法院解釋或本院之判例，則應揭示該判解
    之字號或其內容。如以行政訴訟法第243條第2項所列各款情
    形為理由時，其上訴狀或理由書，應揭示合於該條項各款之
    事實。上訴狀或理由書如未依此項方法表明，或其所表明者
    與上開法條規定不合時，即難認為已對高等行政法院判決之
    違背法令有具體之指摘，其上訴自難認為合法。
二、本件上訴人對於高等行政法院判決上訴，係以：原判決認為
    上訴人修建行為違反建築法第9條第4款規範之違規行為，而
    非臺北市違章建築處理要點第3點第5款規定之修繕，臺北市
    政府引用臺北市違章建築處理要點第5點「新違建應予拆除
    」，係屬適用法規不當，為違背法令。又本案違建屬既存違
    建，依現行法規可暫緩拆除，現因修建違反同法同條規定，
    在無妨害公共安全之虞，是否必要強制拆除？再者，本案未
    依違章建築處理辦法第5點規定實施勘查，僅由查報人員撰
    寫處分書，簽請業務主管決行，其處分完全與事實不合，怎
    能以查報人員之現場拍攝照片即認定已實施勘查等語，為其
    理由。
三、本院經核上訴意旨，雖以原判決違背法令為由，惟核其上訴
    理由狀所載內容，無非係就原審取捨證據、認定事實之職權
    行使，指摘其為不當，而未具體表明合於不適用法規、適用
    法規不當、或行政訴訟法第243條第2項所列各款之情形，難
    認對該判決之如何違背法令已有具體之指摘。依首揭說明，
    應認其上訴為不合法。
四、依行政訴訟法第249條第1項前段、第104條、民事訴訟法第
    95條、第78條，裁定如主文。
中    華    民    國    97    年    1     月    18    日
                    最高行政法院第三庭
                        審判長法官  黃  璽  君
                              法官  林  茂  權
                              法官  鄭  忠  仁
                              法官  黃  本  仁
                              法官  吳  東  都
以  上  正  本  證  明  與  原  本  無  異
中    華    民    國    97    年    1     月    18    日
                              書記官  王  福  瀛


司法院資訊處製作；財團法人民間司法改革基金會備份。
